臺灣高等法院刑事裁定　　　　　　　　　　　　　　　九十三年度毒抗字第四二號
　　抗　告　人　甲○○
　　即　被　告
右抗告人因毒品危害防制條例案件，不服臺灣基隆地方法院九十二年度毒聲字第一０
八七號，民國九十二年十二月十八日裁定（聲請案號：臺灣基隆地方法院檢察署九十
二年度聲觀字第四三０號、九十二年度毒偵字第一二一六號），提起抗告，本院裁定
如左：
    主  文
抗告駁回。
    理  由
一、按毒品危害防制條例於民國（下同）九十二年七月九日修正，九十三年一月九日
    施行，修正之同條例第三十五條第一項固規定，於修正施行前繫屬之施用毒品案
    件，於修正施行後，適用修正後之規定，但同條例第三十五條第二項則規定，前
    項情形，依修正前之規定有利於行為人者，適用最有利於行為人之法律。按新修
    正之毒品危害防制條例第二十條第一項規定之觀察、勒戒期間為不得逾二月，修
    正前之舊法第二十條第一項則規定觀察、勒戒期間不得逾一月，比較新舊法自以
    舊法之規定對行為人有利。本件於九十二年十二月十六日即新修正毒品危害防制
    條例施行前繫屬臺灣基隆地方法院，依上開規定，自應適用舊毒品危害防制條例
    ，合先敘明。
二、次按犯毒品危害防制條例第十條所定施用第一、二級毒品之罪者，檢察官應聲請
    法院裁定，令被告入勒戒處所觀察、勒戒，其期間不得逾一月，九十二年七月九
    日修正前之毒品危害條例第二十條第一項定有明文。又依觀察勒戒處分執行條例
    第三條第一項規定，檢察官依毒品危害防制條例第二十條第一項規定命送勒戒處
    所執行觀察、勒戒處分者，應先向法院聲請裁定，法院應於受理聲請後二十四小
    時內為之。
三、本件原聲請意旨略以：被告甲○○分別基於施用第一級毒品海洛因、第二級毒品
    安非他命概括犯意，自民國九十二年九月間某日起，至九十二年十二月一日下午
    四時許採尿回溯一日、四日內某時止，在不詳處所，連續施用第一級毒品海洛因
    、第二級毒品安非他命。嗣為警於九十二年十二月一日下午四時許，在基隆市○
    ○街一九二號前之Ｋ八─五五三二號車上依法查獲，並採其尿液送驗，結果呈嗎
    啡及甲基安非他命陽性反應，爰依毒品危害防制條例第二十條第一項及觀察勒戒
    處分執行條例第三條第一項規定，聲請裁定將被告送勒戒處所觀察、勒戒等語。
四、原審裁定以：「被告曾於九十二年九月間，分別施用第一級毒品海洛因、第二級
    毒品安非他命之事實，業據被告於偵查中坦承不諱，且有海洛因毛重０．三公克
    、安非他命毛重０．九公克、注射針筒三支及橡皮筋乙條扣案可佐；而被告於為
　　警查獲當時所採集之尿液檢體，經基隆市警察局送請基隆市衛生局檢驗之結果，
  　呈嗎啡及甲基安非他命陽性反應等事實，則有基隆市衛生局基衛檢字第０九二０
    ０一七六九三號檢驗成績書正本乙紙在卷可按；參之「一般人注射海洛因後經體
    內吸收代謝約三十分鐘後，以嗎啡型態為主開始排入尿中，且以最初六至十二小
    時排泄量最多。若以日計，約有百分之八十之毒品代謝物（嗎啡）可在注射後二
    十四小時內陸續由尿中排出體外，剩餘量則可能在數日內分別排出體外；人體口
    服安非他命後立即吸收，在一度尿液酸鹼度下，約百分之三十之施用劑量會在二
    十四小時內由尿液排出，百分之九十之施用劑量會在三至四日內由尿液排出；人
    體施用高劑量之安非他命後，數天內均能在尿中檢測出安非他命；人體口服甲基
    安非他命後亦立即吸收，約百分之七十之施用劑量會在二十四小時內由尿液中排
    出體外，剩餘量則可能在數日內分別排出體外」等情，亦有法務部調查局九十年
    四月十二日陸(一)字第九０一三三三三五號函在卷可憑，堪認被告除曾於其自白
    之時、地施用第一級毒品海洛因、第二級毒品安非他命以外，亦曾於九十二年十
    二月一日下午四時許採尿回溯一日、四日內某時，分別施用第一級毒品海洛因、
    第二級毒品安非他命無訛。從而，本件聲請為有理由，應予准許。依（修正前）
    毒品危害防制條例第二十條第一項、觀察勒戒處分執行條例第三條第一項，裁定
　  甲○○施用第一級、第二級毒品，應送勒戒處所觀察、勒戒」。
五、經查：
(一)、被告於偵查坦承其於九十二年九月間，分別施用第一級毒品海洛因、第二級毒品
    安非他命之情，且有海洛因毛重０．三公克、安非他命毛重０．九公克、注射針
    筒三支及橡皮筋乙條扣案可查；而被告為警查獲時所採尿液，經送檢驗結果，呈
    嗎啡及甲基安非他命陽性反應，有基隆市衛生局基衛檢字第０九二００一七六九
    三號檢驗成績書在卷可按；而「一般人注射海洛因後經體內吸收代謝約三十分鐘
    後，以嗎啡型態為主開始排入尿中，且以最初六至十二小時排泄量最多。若以日
    計，約有百分之八十之毒品代謝物（嗎啡）可在注射後二十四小時內陸續由尿中
    排出體外，剩餘量則可能在數日內分別排出體外；人體口服安非他命後立即吸收
    ，在一度尿液酸鹼度下，約百分之三十之施用劑量會在二十四小時內由尿液排出
    ，百分之九十之施用劑量會在三至四日內由尿液排出；人體施用高劑量之安非他
    命後，數天內均能在尿中檢測出安非他命；人體口服甲基安非他命後亦立即吸收
    ，約百分之七十之施用劑量會在二十四小時內由尿液中排出體外，剩餘量則可能
    在數日內分別排出體外」等情，有法務部調查局九十年四月十二日陸(一)字第九
    ０一三三三三五號函附卷可憑，堪認被告除曾於其自白之時、地施用第一級毒品
    海洛因、第二級毒品安非他命外，亦曾於九十二年十二月一日下午四時許採尿回
    溯一日、四日內某時，分別施用第一級毒品海洛因、第二級毒品安非他命。
(二)、原審依據修正前毒品危害防制條例第二十條第一項、觀察勒戒處分執行條例第三
    條第一項，裁定甲○○施用第一級、第二級毒品，應送勒戒處所觀察、勒戒。雖
　  原審未及比較新舊法，但經核原審裁定令被告入勒戒處所觀察、勒戒之裁定，於
    法並無不合，被告提起抗告，然並未提出任何理由，其指摘原裁定不當為無理由
    ，應予駁回。又本件執行機關應依修定前毒品危害防制條例規定執行觀察、勒戒
    之期間，併此敘明。
六、據上論斷，依刑事訴訟法第四百十二條，裁定如主文。
中　　　華　　　民　　　國　　九十三　　年　　　二　　　月　　　十八　　日
                            臺灣高等法院刑事第七庭
                                審判長法  官  吳  啟  民
                                      法  官  林  瑞  斌
                                      法  官  施  俊  堯
右正本證明與原本無異。
不得再抗告。
                                      書記官  陳  彥  蕖
中　　　華　　　民　　　國　　九十三　　年　　　二　　　月　　　十八　　日
